【裁判字號】    97,訴,1780
【裁判日期】    970709
【裁判案由】    毒品危害防制條例
【裁判全文】
臺灣板橋地方法院刑事判決    97年度訴字第1780號、第1787號
公  訴  人  臺灣板橋地方法院檢察署檢察官
被      告  甲○○
上列被告因違反毒品危害防制條例等案件，經檢察官提起公訴（
97 年 度毒偵字第1876號、第1943號、第2053號、第2998號），
及就同一事實移送併辦（97年度毒偵字第3231號），暨追加起訴
（97年度毒偵字第1671號），被告於準備程序中對被訴之事實為
有罪陳述，本院合議庭裁定由受命法官獨任行簡式審判程序，並
判決如下：
    主  文
甲○○犯如附表編號一至五所示之罪，各處如附表編號一至五所
示之刑，應執行有期徒刑參年陸月。扣案第一級毒品海洛因驗餘
淨重零點肆零肆捌公克、第二級毒品甲基安非他命驗餘淨重零點
壹零陸捌公克、九十七年一月四日扣案吸食器內所含甲基安非他
命殘渣（微量無法秤重）、殘渣塑膠袋內所含甲基安非他命殘渣
（微量無法秤重）均沒收銷燬之；包裝上開海洛因、甲基安非他
命之塑膠袋各壹只、扣案吸食器貳組、殘渣塑膠袋壹只、玻璃球
壹只、空分裝袋參拾五只、分裝杓壹支及使用過之分裝袋貳只均
沒收。
    事  實
一、甲○○前因施用毒品案件，經本院以九十三年度毒聲字第五
    八九號裁定送觀察、勒戒後，認無繼續施用毒品之傾向，於
    九十三年六月九日觀察、勒戒執行完畢釋放出所，並由臺灣
    板橋地方法院檢察署檢察官於同日以九十三年度核退毒偵字
    第一三八號為不起訴處分確定；其間，於八十九年間因竊盜
    案件，經本院以八十九年度易字第一四六七號判處有期徒刑
    二年六月，上訴後經臺灣高等法院以八十九年度上易第四一
    九五號判決上訴駁回確定，與前已執行之竊盜案件有期徒刑
    一年二月部分更定執行刑為有期徒刑三年六月；復於八十九
    年間因偽造文書案件，經臺灣臺北地方法院以九十年度訴字
    第三九四號判處有期徒刑六月確定，與上開有期徒刑三年六
    月部分接續執行，於九十一年四月三十日縮短刑期假釋出監
    並付保護管束，嗣於九十二年九月三日假釋期滿未經撤銷，
    以已執行論；復因竊盜案件，經本院九十二年度易字第三０
    四二號判處有期徒刑八月確定，於九十三年十一月二十九日
    執行完畢；再因竊盜、施用毒品案件，經本院以九十四年度
    簡上字第六一八號、九十四年度簡字第五０八二號各判處有
    期徒刑一年、五月確定，及因妨害自由案件，經臺灣高等法
    院以九十五年度上訴字第二三三七號判處有期徒刑九月確定
    ；上開三罪嗣經臺灣高等法院裁定減刑並定應執行有期徒刑
    一年，於九十六年七月十二日縮刑期滿，至同月十六日縮刑
    期滿執畢出監（以上均構成累犯）。
二、詎甲○○不知悔改，明知海洛因、甲基安非他命分別係毒品
    危害防制條例所規定之第一級、第二級毒品，不得非法持有
    、施用，竟於上開觀察、勒戒執行完畢釋放後五年內，基於
    施用第一級毒品海洛因、第二級毒品甲基安非他命之犯意，
    於附表編號一至五所示時間、地點，以附表所示之方式，單
    獨施用第二級毒品甲基安非他命，及施用第一級毒品海洛因
    、第二級毒品甲基安非他命。嗣甲○○於下列時地先後為警
    查獲：(一)九十七年一月四日下午二時四十分許，在臺北縣中
    和市○○街六十巷十五號二樓套房為警搜索查獲，並扣得其
    所有供施用甲基安非他命所用之吸食器一組（內含微量無法
    秤重之甲基安非他命殘渣）；(二)九十七年一月三十一日凌晨
    一時四十分許，在臺北縣中和市○○街三十巷十五號二樓二
    ０六室住處為警搜索查獲，並扣得其所有供施用之第一級毒
    品海洛因一包（毛重零點六八七公克、淨重零點四零七公克
    ，經取樣部分檢驗用罄，驗餘淨重零點四零四八公克）；(三)
    九十七年二月四日凌晨二時十分許，在上址住處為警搜索查
    獲，並扣得其所有供施用甲基安非他命時所用之吸食器一組
    、玻璃球一個、內含甲基安非他命殘渣（微量無法秤重）之
    塑膠袋一只，施用海洛因時所用之分裝杓一個、使用過分裝
    袋二只，及施用海洛因、甲基安非他命預備使用之空分裝袋
    三十五只，及與本案施用毒品犯行無涉之溶膠一條；(四)九十
    七年二月十三日下午二時二十五分許，在臺北縣中和市○○
    街三十巷口前為警查獲，並扣得其所有供施用之第二級毒品
    甲基安非他命一包（毛重零點四零七公克、淨重零點一零七
    公克，經取樣部分檢驗用罄，驗餘淨重零點一零六八公克）
    ；(五)九十七年二月十五日晚間十一時三十分許（起訴書誤載
    同月十六日凌晨），因另案通緝在臺北縣中和市○○路一一
    八二號為警查獲。
三、案經臺北市政府警察局大安分局、中正第一分局、南港分局
    及臺北縣政府警察局中和分局移送臺灣板橋地方法院檢察署
    檢察官偵查起訴及移送併辦，暨臺北縣政府警察局中和分局
    移送上開檢察署檢察官追加起訴。
    理  由
一、訊據被告甲○○對於上揭附表編號一所示時地施用第二級毒
    品甲基安非他命，及於附表編號二至五所示時地施用第一級
    毒品海洛因、第二級毒品甲基安非他命等事實，於本院審理
    中均坦承不諱，並有其所有供施用甲基安非他命所用內含甲
    基安非他命殘渣（微量無法秤重）之吸食器一組（九十七年
    一月四日扣案）、吸食器一組、玻璃球一個、內含甲基安非
    他命殘渣（微量無法秤重）之塑膠袋一只、其施用海洛因時
    所用之使用過分裝袋二只、分裝杓一個，施用海洛因、甲基
    安非他命預備使用之空分裝袋三十五只（以上係九十七年二
    月四日扣案），及供其施用之白色粉末一包（毛重零點六八
    七公克、淨重零點四零七公克；九十七年一月三十一日扣案
    ）、結晶體一包（毛重零點四零七公克、淨重零點一零七公
    克；九十七年二月十三日扣案）等物扣案可資佐證。又被告
    如事實欄所載歷次經警查獲所採集尿液經送鑑定，其中九十
    七年一月四日為警查獲所採集之尿液，鑑定結果呈甲基安非
    他命陽性反應，而九十七年一月三十一日、二月四日、二月
    十三日及二月十五日為警查獲所採尿液之鑑定結果，則均呈
    海洛因代謝物嗎啡、甲基安非他命陽性反應等情，分別有
    臺灣尖端先進生技醫藥股份有限公司九十七年一月二十一日
    （檢體編號０１７７０９號）濫用藥物檢驗報告、尿液鑑定
    人結文、尿液檢體委驗單（以上係九十七年一月四日查獲部
    分）、臺灣檢驗科技股份有限公司九十七年三月十一日（
    檢體編號Ｅ0000000號）濫用藥物檢驗報告、犯嫌尿
    液編號對照表（以上係九十七年一月三十一日查獲）、同
    上公司九十七年二月二十五日（檢體編號Ｅ0000000
    號）濫用藥物檢驗報告、代碼對照表（以上係九十七年二月
    四日查獲）、臺灣尖端先進生技醫藥股份有限公司九十七
    年二月二十七日（檢體編號０１１４０８號）濫用藥物檢驗
    報告、尿液鑑定人結文（以上係九十七年二月十三日查獲部
    分）、同上公司九十七年二月二十九日（檢體編號００９
    ４１１號）濫用藥物檢驗報告、尿液鑑定人結文、尿液檢體
    委驗單（以上係九十七年二月十六日查獲部分）等件在卷可
    稽。另上述九十七年一月三十一日扣案之白色粉末一包，經
    送交通部民用航空局航空醫務中心鑑定，確為第一級毒品海
    洛因（毛重零點六八七公克、淨重零點四零七公克，經取樣
    部分檢驗用罄，驗餘淨重零點四零四八公克）無誤，有該醫
    務中心九十七年三月六日航藥鑑字第０九七一二六七號毒品
    鑑定書一紙附卷可按；又九十七年二月十三日扣案結晶體一
    包，經送上開醫務中心鑑定，確為第二級毒品甲基安非他命
    （毛重零點四零七公克、淨重零點一零七公克，經取樣部分
    檢驗用罄，驗餘淨重零點一零六八公克）無誤，亦有該醫務
    中心九十七年二月二十七日航藥鑑字第０九七０九八六號毒
    品鑑定書一紙在卷可稽。再被告前因施用毒品案件，經本院
    以九十三年度毒聲字第五八九號裁定送觀察、勒戒後，認無
    繼續施用毒品之傾向，於九十三年六月九日觀察、勒戒執行
    完畢釋放出所，並由臺灣板橋地方法院檢察署檢察官於同日
    以九十三年度核退毒偵字第一三八號為不起訴處分確定之事
    實，亦有臺灣高等法院被告前案紀錄表附卷可憑，足認被告
    係觀察、勒戒執行完畢釋放後五年內再犯上開施用第一級毒
    品、第二級毒品之罪。本案事證明確，被告犯行洵堪認定，
    應依法論科。
二、按海洛因、甲基安非他命係毒品危害防制條例第二條第二項
    第一款、第二款所明定之第一級、第二級毒品，不得非法持
    有、施用。核被告附表編號一所示施用甲基安非他命所為，
    係犯毒品危害防制條例第十條第二項之施用第二級毒品甲基
    安非他命罪；又被告附表編號二至五所示施用海洛因、甲基
    安非他命所為，均係犯毒品危害防制條例第十條第一項之施
    用第一級毒品海洛因罪，及同條第二項之施用第二級毒品甲
    基安非他命罪。被告如附表編號一所示施用第二級毒品甲基
    安非他命前後持有甲基安非他命之低度行為，及其如附表編
    號二至五所示施用第一級毒品海洛因前後持有海洛因，施用
    第二級毒品甲基安非他命前後持有甲基安非他命之低度行為
    ，應分別為施用海洛因、甲基安非他命之高度行為所吸收，
    均不另論罪。又被告如附表編號二、四所示之施用上開毒品
    海洛因、甲基安非他命時，其係同時將海洛因及甲基安非他
    命一起摻入香菸內，並點燃香菸吸食之方式混合施用等情，
    業據被告於審理中供明在卷，是被告如附表編號二、四所示
    施用毒品海洛因、甲基安非他命之行為，其係以一施用行為
    同時施用第一級毒品海洛因、第二級毒品甲基安非他命，均
    成立想像競合犯，各應依刑法第五十五條之規定，從一重論
    以毒品危害防制條例第十條第一項之施用第一級毒品海洛因
    罪；至公訴意旨認被告所犯附表編號二、四之施用海洛因、
    甲基安非他命犯行，均應分論併罰一節，尚有未洽。另按刑
    法修正施行後多次施用毒品之犯行，採一罪一罰，始符合立
    法本旨，是刑法修正施行後之多次施用毒品犯行，除符合接
    續犯之要件外，則應一罪一罰（最高法院九十六年度第九次
    刑事庭會議決議可資參照）。本件被告如附表編號一至五所
    示各次施用毒品之行為，均係為滿足各該次之毒癮，於滿足
    毒癮後，該次行為即已完成；是其各次施用毒品均為各自獨
    立之行為，各具獨立性，其前後次施用毒品行為間，自無密
    切不可分之關係，各自獨立構成同一施用毒品罪責，並不合
    接續犯之構成要件。故被告附表編號一所犯施用第二級毒品
    甲基安非他命罪，附表編號二所犯施用第一級毒品海洛因罪
    （此部分因適用想像競合犯規定，從一重之施用第一級毒品
    罪處斷），附表編號三所犯施用第一級毒品海洛因罪、施用
    第二級毒品甲基安非他命罪，附表編號四所犯施用第一級毒
    品海洛因罪（此部分因適用想像競合犯規定，從一重之施用
    第一級毒品罪處斷），及附表編號五所犯施用第一級毒品海
    洛因罪、施用第二級毒品甲基安非他命罪，其犯意互殊，行
    為不同，應予分論併罰。末查，被告有事實欄所載之有期徒
    刑執行完畢紀錄，有前開臺灣高等法院被告前案紀錄表在卷
    可按，其於有期徒刑之執行完畢後五年內，故意再犯
    本件有期徒刑以上刑之七罪，均為累犯，應依刑法第四十七
    條第一項之規定加重其刑。爰審酌被告犯罪之動機、目的、
    手段、所生之危害，其施用毒品戕害一己之身心健康，惟未
    對他人造成實際之損害，及其高中畢業之智識程度（見警詢
    筆錄），暨犯後坦承犯行之態度等一切情狀，各量處如主文
    所示之刑，並定其應執行之刑，以資儆懲。
三、沒收部分：
(一)本件警方於九十七年一月三十一日扣案之海洛因一包（驗餘
    淨重零點四零四八公克），係被告該次施用毒品為警查獲之
    第一級毒品；又九十七年一月四日扣案之吸食器一組內所含
    甲基安非他命殘渣（微量無法秤重）、九十七年二月四日扣
    案之殘渣塑膠袋一只內所含甲基安非他命殘渣（微量無法秤
    重），及同年二月十三日扣案之甲基安非他命一包（驗餘淨
    重零點一零六八公克），則係被告各次施用毒品為警所查獲
    之第二級毒品，上開第一級毒品海洛因、第二級毒品甲基安
    非他命，均應依毒品危害防制條例第十八條第一項前段之規
    定，分別宣告沒收銷燬之；至上開鑑定取樣之海洛因、甲基
    安非他命部分，因檢驗用罄而滅失，爰不另為沒收銷燬之諭
    知。
(二)又九十七年一月四日扣案之吸食器一組、九十七年二月四日
    扣案之殘渣塑膠袋一只、吸食器一組、玻璃球一只、空分裝
    袋三十五只，及包裝同年二月十三日扣案甲基安非他命之塑
    膠袋一只，分別係被告各次施用毒品甲基安非他命犯罪時所
    用或預備使用之物，另包裝九十七年一月三十一日扣案海洛
    因之塑膠袋一只，及九十七年二月四日扣案之分裝杓一支、
    使用過之分裝袋二只、空分裝袋三十五只，則係被告各次施
    用毒品海洛因犯罪時所用或預備使用之物，且上開扣案物件
    均屬被告所有，以上各節業據被告於本院審理中供明在卷，
    爰依刑法第三十八條第一項第二款規定，宣告沒收之。
據上論斷，應依刑事訴訟法第二百七十三條之一第一項、第二百
九十九條第一項前段，毒品危害防制條例第十條第一項、第二項
、第十八條第一項前段，刑法第十一條前段、第五十五條、第四
十七條第一項、第五十一條第五款、第三十八條第一項第二款，
判決如主文。
本案經檢察官鄭潔如到庭執行職務。
中    華    民    國    97    年    7     月    9     日
                  刑事第十六庭  法  官  楊志雄
以上正本證明與原本無異。
如不服本判決應於送達後十日內向本院提出上訴狀。
                                書記官  陳春銘
中    華    民    國    97    年    7     月    9     日
附錄本案論罪科刑法條全文：
毒品危害防制條例第十條
施用第一級毒品者，處六月以上五年以下有期徒刑。
施用第二級毒品者，處三年以下有期徒刑。
 附表：
┌──┬──────────┬──────────────┐
│編號│施用毒品時地        │主文                        │
├──┼──────────┼──────────────┤
│一  │甲○○於九十七年一月│甲○○施用第二級毒品，累犯，│
│    │三日（起訴書略載同月│處有期徒刑伍月，扣案吸食器內│
│    │四日為警採尿前回溯九│所含甲基安非他命殘渣（微量無│
│    │十六小時內某時），在│法秤重）沒收銷燬之，上開吸食│
│    │臺北縣中和市○○街六│器壹組沒收。                │
│    │十巷十五號二樓套房之│                            │
│    │租屋處（起訴書誤載不│                            │
│    │詳處所），以將毒品甲│                            │
│    │基安非他命置於吸食器│                            │
│    │內加熱燒烤產生白煙吸│                            │
│    │聞之方式，施用第二級│                            │
│    │毒品甲基安非他命（九│                            │
│    │十七年度毒偵字第二０│                            │
│    │五三號起訴部分）。  │                            │
├──┼──────────┼──────────────┤
│二  │甲○○於九十七年一月│甲○○施用第一級毒品，累犯，│
│    │三十日晚間十一時許（│處有期徒刑拾月，扣案第一級毒│
│    │追加起訴書略載同月三│品海洛因驗餘淨重零點肆零肆捌│
│    │十一日為警採尿前回溯│公克收銷燬之，包裝上開海洛因│
│    │二十六小時、九十六小│塑膠袋壹只沒收。            │
│    │時內某時），在臺北縣│                            │
│    │中和市○○街三十巷十│                            │
│    │五號二樓二零六套房之│                            │
│    │租屋處（起訴書誤載不│                            │
│    │詳處所），以將第一級│                            │
│    │毒品海洛因、第二級毒│                            │
│    │品甲基安非他命同時摻│                            │
│    │入香菸，點燃香菸吸食│                            │
│    │之方式，同時施用第一│                            │
│    │級毒品海洛因、第二級│                            │
│    │毒品甲基安非他命（九│                            │
│    │十七年度毒偵字第一六│                            │
│    │七一號追加起訴）。  │                            │
├──┼──────────┼──────────────┤
│三  │甲○○於九十七年二月│甲○○施用第一級毒品，累犯，│
│    │三日晚間十一時許（起│處有期徒刑捌月，扣案分裝杓壹│
│    │訴書略載同月四日為警│支、使用過之分裝袋貳只、空分│
│    │採尿時回溯二十六小時│裝袋參拾伍只沒收；又施用第二│
│    │內某時），在臺北縣中│級毒品，累犯，處有期徒刑伍月│
│    │和市○○街三十巷十五│，扣案殘渣塑膠袋內所含甲基安│
│    │號二樓二零六套房之租│非他命殘渣（微量無法秤重）沒│
│    │屋處（起訴書誤載不詳│收銷燬之，上開塑膠袋壹只、吸│
│    │處所），以將毒品海洛│食器壹組、玻璃球壹個、空分裝│
│    │因摻入香菸，點燃香菸│袋參拾伍個均沒收。          │
│    │吸食之方式，施用第一│                            │
│    │級毒品海洛因；另於九│                            │
│    │十七年二月三日晚間十│                            │
│    │一時許（起訴書誤載同│                            │
│    │月二日凌晨三時許），│                            │
│    │在上址租屋處，以將毒│                            │
│    │品甲基安非他命置於吸│                            │
│    │食器內加熱燒烤產生白│                            │
│    │煙吸聞之方式，施用第│                            │
│    │二級毒品甲基安非他命│                            │
│    │（九十七年度毒偵字第│                            │
│    │一八七六號起訴部分）│                            │
│    │。                  │                            │
├──┼──────────┼──────────────┤
│四  │甲○○於九十七年二月│甲○○施用第一級毒品，累犯，│
│    │十三日上午十時許（起│處有期徒刑拾月，扣案第二級毒│
│    │訴書略載同日為警採尿│品甲基安非他命驗餘淨重零點壹│
│    │時回溯二十六小時與九│零陸捌公克收銷燬之，包裝上開│
│    │十六小時內某時），在│甲基安非他命之塑膠袋壹只沒收│
│    │在臺北縣中和市○○街│。                          │
│    │三十巷十五號二樓二零│                            │
│    │六套房之租屋處（起訴│                            │
│    │書誤載不詳處所），以│                            │
│    │將第一級毒品海洛因、│                            │
│    │第二級毒品甲基安非他│                            │
│    │命同時摻入香菸，點燃│                            │
│    │香菸吸食之方式，同時│                            │
│    │施用第一級毒品海洛因│                            │
│    │、第二級毒品甲基安非│                            │
│    │他命（九十七年度毒偵│                            │
│    │字第一九四三號起訴部│                            │
│    │分）。              │                            │
├──┼──────────┼──────────────┤
│五  │甲○○於九十七年二月│甲○○施用第一級毒品，累犯，│
│    │十五日下午四時許（起│處有期徒刑捌月；又施用第二級│
│    │訴書略載同月十六日為│毒品，累犯，處有期徒刑伍月。│
│    │警採尿時回溯二十六小│                            │
│    │時內某時），在臺北縣│                            │
│    │中和市○○街三十巷十│                            │
│    │五號二樓二零六套房之│                            │
│    │租屋處（起訴書誤載不│                            │
│    │詳處所），以將毒品海│                            │
│    │洛因摻入香菸，點燃香│                            │
│    │菸吸食之方式，施用第│                            │
│    │一級毒品海洛因；另於│                            │
│    │九十七年二月十五日下│                            │
│    │午四時許（起訴書誤載│                            │
│    │同月十六日為警採尿時│                            │
│    │回溯九十六小時內某時│                            │
│    │），在上址租屋處，以│                            │
│    │將毒品甲基安非他命置│                            │
│    │於玻璃球吸食器內加熱│                            │
│    │燒烤產生白煙吸聞之方│                            │
│    │式，施用第二級毒品甲│                            │
│    │基安非他命（九十七年│                            │
│    │度毒偵字第二九九八號│                            │
│    │起訴部分）。        │                            │
└──┴──────────┴──────────────┘


司法院資訊處製作；財團法人民間司法改革基金會備份。
